臺灣桃園地方法院刑事判決　　　　　　　 96年度易字第672號
公　訴　人　臺灣桃園地方法院檢察署檢察官
被　　　告　甲○○
　　　　　　　　　　　號
上列被告因竊盜案件，經檢察官提起公訴（台灣桃園地方法院檢
察署96年度偵字第4727號），本院判決如下：
    主  文
甲○○犯攜帶兇器毀越門扇竊盜罪，累犯，處有期徒刑捌月，未
扣案之一字起子壹支，沒收之。又犯攜帶兇器毀越門扇竊盜罪，
累犯，處有期徒刑捌月，未扣案之一字起子壹支，沒收之。應執
行有期徒刑壹年貳月，未扣案之一字起子壹支，沒收之。
    事  實
一、甲○○前因竊盜案件，經本院以91年度易字第1032號判決判
    處有期徒刑11月確定，又因毒品危害防制條例案件，經本院
    以92年度壢簡字第1177號判決判處有期徒刑6 月確定，再因
    竊盜案件，經本院以92年度易字第624 號判決判處有期徒刑
    1 年確定，三案接續執行，於民國94年6 月17日縮短刑期假
    釋，刑期至94年12月9 日屆滿，假釋未經撤銷以已執行論；
    猶不知悔改，竟為購買毒品吸食及償還卡債，而為下列竊盜
    犯行：
  (一)於95年10月15日下午1 時許，持所有之客觀上足供兇器使用
    之一字起子1 把，破壞位於桃園縣龍潭鄉○○街○○段96巷
    1 號2 樓之乙○○住宅大門門鎖後，入內竊取乙○○所有之
    黃金手鐲2 對、金項鍊2 條、白金項鍊1 條、戒指4 個、金
    耳環2 對、現金新臺幣（下同）17,000元、Sony Errison牌
    手機1 支、Motorolla牌手機1 支，以上財物價值共約
    350,000 元，得手後隨即將竊得之物變賣及將竊取之現金均
    花費殆盡。
  (二)於95年11月17日下午某時許，持所有之上開足供兇器使用之
    一字起子1 把，破壞位於桃園縣龍潭鄉○○路632 之2 號4
    樓之丙○○彭住處大門門鎖後，入內竊取丙○○所有之鑽石
    戒指2 個、對戒2 個、項鍊2 條、金飾數片、手錶2 支、聲
    寶牌手機1 支等物，以上財物價值約400,000 元，得手後隨
    即將竊得之物變賣而花費殆盡。
    嗣經警依甲○○遺留於現場之指紋循線查獲。
二、案經桃園縣政府警察局龍潭分局報告臺灣桃園地方法院檢察
    官偵查起訴。
    理  由
一、上揭事實，業據被告於本院審判中自承不諱，核與被害人即
    證人乙○○於警詢中之證述內容、及丙○○於本院審判中之
    證述內容相符，且經警於被害人乙○○住處採集之指紋送鑑
    ，經比對與被告之指紋特徵相符，此亦有卷附內政部警政署
    刑事警察局95年12月20日刑紋字第0950181281號鑑驗書所載
    可查，此外復有現場照片6 張、刑案現場勘查紀錄表、現場
    勘查報告等可資佐證（上開乙○○之警詢筆錄、鑑驗書、勘
    察紀錄表、勘查報告等文書，均據被告於審判中同意作為證
    據，本院審酌該等文書作成時之情形，以之作為本案審判證
    據核屬適當，依刑事訴訟法第159 條之5 第1 項之規定，有
    證據能力），足認被告自白與事實相符。是本件被告竊盜犯
    行，事證明確，洵堪認定，應依法論科。
二、按刑法第321 條第1 項第3 款之攜帶兇器竊盜罪，係以行為
    人攜帶兇器竊盜為其加重條件，此所謂兇器，其種類並無限
    制，凡客觀上足對人之生命、身體、安全構成威脅，具有危
    險性之兇器均屬之（最高法院79年臺上字第5253號判例參照
    ）。另同項第2 款所稱「門扇」，係專指分隔住宅或建築物
    內外之間之出入口大門而言；至「其他安全設備」，則指門
    扇牆垣以外，依通常觀念足認防盜之一切設備而言，如電網
    、門鎖、窗戶等屬之。被告持以破壞乙○○、丙○○住處大
    門後入內行竊所用之一字起子1 支，係質地堅硬之鋒利物品
    ，足對人之生命、身體安全構成威脅，在客觀上顯然具有危
    險性，已如前述，是屬兇器無疑。故核被告就犯罪事實欄一
    、(一)及(二)所為，均係犯刑法第321 條第1 項第3 款、第2 款
    之攜帶兇器毀越門扇竊盜罪。被告所犯上開二罪間，犯意各
    別，行為不同，應予分論併罰。被告前有如犯罪事實欄所載
    之前科，此有卷附台灣高等法院被告前案紀錄表1 紙所載可
    佐，其於徒刑執行完畢後，五年以內故意再犯本件有期徒刑
    以上之罪，為累犯，均依刑法第47條第1 項規定加重其刑。
    檢察官原起訴書係認被告所犯上開一之(二)部分係於95年11月
    17日夜間7 時許侵入被害人丙○○之住宅內竊盜，然就被告
    侵入丙○○住宅之時間業據實行公訴之檢察官當庭更正為當
    日下午某時許，而非夜間，故此部分並無刑法第321 條第1
    項第1 款「於夜間侵入住宅而犯竊盜罪」之加重條件，附此
    指明。本院審酌被告正值壯年，不思以正當手段獲取財物，
    竟圖不勞而獲竊取他人之物，且所竊得財物價值分別約達
    350,000 元及400,000 元，價值非微，所生危害非輕，及其
    犯罪手段、犯後坦承犯行、生活狀況與智識程度等一切情狀
    ，就其所犯上開二罪分別量處如主文所示之刑，並依刑法第
    51條第5 款定其應執行之刑。未扣案之供被告破壞被害人住
    處大門後行竊之一字起子1 只，業經被告於本院審判中自承
    為其所有，雖未扣案，但無證據證明業已滅失，應依刑法第
    38條第1 項第2 款規定宣告沒收。
三、據上論斷，依刑事訴訟法第284 條之1 、第299 條第1 項前
    段，刑法第321 條第1 項第3 款、第2 款、第47條第1 項、
    第38條第1 項第2 款、第51條第5 款，判決如主文。
中　　華　　民　　國　　96　　年　　6 　　月　　29　　日
                  刑事第十一庭  法　官　紀凱峰
以上正本證明與原本無異。
如不服本判決，應於判決送達後10日內向本院提出上訴狀（應附
繕本），上訴於臺灣高等法院。
　　　　　　　　　　　　　　    書記官  高文靜
中　　華　　民　　國　　96　　年　　6 　　月　　29　　日
附錄論罪科刑法條：
中華民國刑法第321條
（加重竊盜罪）
犯竊盜罪而有左列情形之一者，處 6 月以上、 5 年以下有期徒
刑：
一  於夜間侵入住宅或有人居住之建築物、船艦或隱匿其內而犯
之者。
二  毀越門扇、牆垣或其他安全設備而犯之者。
三  攜帶兇器而犯之者。
四  結夥三人以上而犯之者。
五  乘火災、水災或其他災害之際而犯之者。
六  在車站或埠頭而犯之者。
前項之未遂犯罰之。
